【裁判字號】    98,台抗,64
【裁判日期】    980205
【裁判案由】    違反毒品危害防制條例聲請具保停止羈押
【裁判全文】
最高法院刑事裁定                九十八年度台抗字第六四號
抗  告  人  甲○○
上列抗告人因違反毒品危害防制條例案件，不服台灣高等法院中
華民國九十七年十二月二十五日駁回聲請具保停止羈押之裁定（
九十七年度聲字第四○九四號），提起抗告，本院裁定如下：
    主  文
抗告駁回。
    理  由
本件原裁定以：抗告人甲○○因違反毒品危害防制條例案件，前
經原審法院訊問後，認為犯罪嫌疑重大，而有刑事訴訟法第一百
零一條第一項第三款情形，非予羈押，顯難進行審判，於民國九
十七年十二月二十一日執行羈押。抗告人聲請意旨雖以其在第一
審法院均按時到庭接受審判，嗣因另案在監執行，於刑期屆滿後
經原審法院執行羈押，但抗告人尚有稚女（及患病之繼父）需要
照顧，為此聲請具保停止羈押云云。惟抗告人因販賣第一級毒品
，業經第一審法院判處（二個）無期徒刑，符合刑事訴訟法第一
百零一條第一項第三款重罪羈押之事由，且其羈押原因尚未消滅
，仍有繼續羈押之必要，因而駁回抗告人具保停止羈押之聲請。
抗告意旨略以：(一)、抗告人於第一審法院均按時到庭接受審判，
且尚有稚女及患病之繼父需要照顧，本件並無具體事證足認抗告
人有非予羈押顯難進行審判之羈押必要性。(二)、羈押刑事被告，
限制其人身自由，致與家庭、社會及職業生活隔離，除心理上造
成嚴重打擊外，對其名譽、信用等人格權之影響亦甚重大，係干
預人身自由最大之強制處分及保全程序之最後手段，允宜慎重從
事，非確已具備法定要件且認為有必要，不可率然為之。抗告人
被訴販賣第一級毒品罪嫌尚未判決確定，是否有罪仍待審理，倘
以重罪為由羈押抗告人，恐過度侵害抗告人之人身自由，有違比
例原則及憲法保障人民自由權之意旨，請准予具保停止羈押云云
。惟查：羈押之目的，在於保全刑事審判及刑之執行或預防其反
覆實行犯罪。而羈押之被告，除有刑事訴訟法第一百十四條各款
所列情形之一，經具保聲請停止羈押不得駁回外，准許與否，屬
事實審法院得依職權裁量之事項。本件抗告人被訴販賣第一級毒
品罪嫌，業經第一審法院判處二個無期徒刑，提起上訴由原審法
院審理中。原裁定以抗告人之羈押原因仍然存在，並未消滅，而
駁回其具保停止羈押之聲請，已敘明其理由，於法尚無違誤。抗
告意旨對於原裁定究竟如何違背法令，並無具體指摘，其泛言違
反比例原則及憲法保障人民自由權之意旨云云。難認為有理由，
應予駁回。
據上論結，應依刑事訴訟法第四百十二條，裁定如主文。
中    華    民    國  九十八  年    二    月    五    日
                      最高法院刑事第七庭
                          審判長法官  謝  俊  雄
                                法官  陳  世  雄
                                法官  魏  新  和
                                法官  吳  信  銘
                                法官  陳  國  文
      本件正本證明與原本無異
                                      書  記  官
中    華    民    國  九十八  年    二    月    九    日
                                                     ｍ


司法院資訊處製作；財團法人民間司法改革基金會備份。
